Inventaris van het archief van de familie Pauw van Wieldrecht
Nationaal Archief, Den Haag
- Familie Pauw, A.
  - Amsterdamse tak, III.
    - Stukken betreffende bijzondere personen, 2.
      - Andere nakomelingen van Reinier, 2.5
        - Huwelijkse voorwaarden, adelsbrieven en leenakten betreffende Michael Pauw-Reiniersz. en testamenten van zijn stiefmoeder Elbrich Jansdr. en haar echtgenoten Pieter Pietersz. Karseboom en Reinier Pauw. 17de eeuwse afschriften., Juni 1615-september 1632; 91; 1 deel
        - Recredentiebrief van Friderich Wilhelm markgraaf van Brandenburg voor de gezant Isaac Pauw., 26 juni 1674; 92; 1 stuk
        - Akte van volmacht voor Joan van Beuningen als beheerder van het vermogen van de in het buitenland vertoevende Mr. Coenraat van Teemskerk en Cornelis Pauw. Concept., 2de helft 17de eeuw; 93; 1 stuk
        - Onderhandse overeenkomst tussen Pieter van Duyn en Cornelia van Heemskerk-Pauw over een te bouwen scheidingsmuur tussen hun huizen bij het Noordeinde te 's-Gravenhage., 1 november 1724; 94; 1 stuk
        - Adels- en commissiebrieven, akten en aantekeningen betreffende Reinier, Reinier Reiniersz., Diederik Reiniersz. en Reinier Diederiksz. 17de eeuwse afschriften., October 1584-september 1655; 95; 1 deel
        - Adels- en commissiebrieven, prenten, wapentekeningen en notities betreffende Renier, Reinier Reiniersz., Diederik Reiniersz. en Renier Diederiksz. 19de eeuwse afschriften op perkament., 1621-1659; 96; 1 deel
        - Akten van belening door de Staten van Holland van Diederik Pauw en Willem Adriaen graaf van Hornes met de binnendijkse korentiend van het ambacht West-Barendrecht, genaamd Jacob Dammasz. ambacht., 7 maart 1659 en 30 april 1663; 97; 2 charters
        - Vonnis van de schepenbank van Amsterdam ten voordel van Mr. Pieter Paeu in een geschil over gemene pakbuismuren in de St. Jacobsstraat. Extract., 19 juni 1657; 98; 1 stuk
  - Delftse tak, IV.
    Jacob Pauw Adriaansz. (1558-1620), een oudere broer van de Amsterdamse burgemeester Reinier, vertrok in 1585 naar Delft. Hij was er o.m. raad, schepen en burgemeester. Hij was gehuwd met een dochter van de Leidse burgemeester Willem van Heemskerck. Voor de onderlinge verwantschap van zijn in deze inventaris genoemd nageslacht zie volgende tabel.
    - Stukken van algemene aard, 1.
      - Beschrijving van de 17de, 18de en 19de eeuwse akten betreffende de familie Pauw te Delft en te 's-Gravenhage, (± 1900); 99; 1 pak
      - Afschriften en extracten van akten betreffende:, 100-101
        - Jacob Adriaansz., Adriaan, Engelbert en Maarten Pauw, hun echtgenoten en kinderen. 1593-1760, 1908-1909 en vroeger, 100; 4 omslagen in 1 pak
        - Engelbert Maartensz., Maarten en Iman Pauw, hun echtgenoten en kinderen. 1656-1845, 1908-1909 en vroeger, 101; 3 omslagen in 1 pak
      - Akten, brieven en krantenknipsels betreffende Engelbert Imansz., echtgenote en nakomelingen. Voornamelijk afschriften en extracten uit 1908-'09 en vroeger., 1752-1891; 102; 1 pak
      - Akten betreffende Maarten Philibert, Maarten Iman, Matthieu Christiaan Henderik en Maarten Iman Pauw, hun echtgenoten en kinderen. Voornamelijk afschriften en extracten 1908-1909 en vroeger., 1850-1891; 103; 1 pak
    - Stukken betreffende bijzondere personen, 2.
      - Jacob (1558-1620), 2.1
        - Onderhandse akten van borgstelling van Jacob Pauw en Gillis Janszoon Valkener voor hun broeder en zwager Pieter Pauw., 5 februari 1590, 18 september 1604; 104; 2 stukken
          Zie hieronder voor overige stukken in inv. nr. 104
        - Staat van oude opdracht- en leenbrieven van land onder Naaldwijk en 's-Gravenzande; met kwitanties wegens aflossing van een rente verschuldigd aan de kerk van 's-Gravenzande, 1674 en z.d.; 104*; 3 stukken
      - Iman Pauw (1715-1779), diens tweede echtgenote Johanna Jacoba Beeldsnijder en hun dochters., 2.2
        Onderstaande stukken zijn in 1962 in bewaring gegeven door Jhr. Mr. H.F.L.K. van Vredenburch te Bonn.
        - Diverse stukken, 104
          - Certificaten en andere stukken betreffende het tegoed van Mr. Iman Pauw en zijn weduwe Johanna Jacoba Beeldsnijder bij de Bank of England,, 1726-1802, 104A; 7 stukken
          - Brief in versvorm door een onbekende in Leiden geschreven aan Mademoiselle C. Pauw te 's-Gravenhage, (c. 1785), 104B; 1 stuk
            Het is niet geheel duidelijk, of de adresseerde is Johanna Constantia Pauw (1761-1845), die later zou huwen met M.S. van Meurs, danwel haar jongere zuster Johanna Cornelia Maria Pauw (1762-1822), die ongehuwd bleef.
          - Acte van schuldbekentenis van H.S. van Meurs en J.C. van Meurs geb. Pauw aan de heer Floris Scheurleer ten bedrage van f. 1600,-. Gecasseerd, 5 dec. 1808, 104C; 1 stuk
          - Acte van depôt van zekere olografische disposities van wijlen Jkvr. Johanna Cornelia Maria Pauw bij J.W. van Alphen, notaris te 's-Gravenhage., 7 Aug. 1822, 104D; 1 stuk
            Vgl. voor de afwikkeling van de betrokken nalatenschap inv.nr. 118.
      - Maarten Philibert (1747-1795) en dochter, 2.3
        - Jaarrekeningen van Gerrit Pieter Hooft, penningmeester, en Maarten Philibert Pauw wegens de Westambachten van Delfland, met instructie en kwitanties., Januari 1764-december 1770; april 1771-april 1780; 1763-1765, 1769; 105; 2 deeltjes en 6 losse stukken en 1 omslag
        - Aantekeningen omtrent het beheer van het roerende vermogen van zijn echtgenote en zichzelve door M.Ph. Pauw., 1768-1780; 106; 1 deel
        - Kwitanties wegens lidmaatschappen, huur, belastingen en verrichte diensten voor M.Ph. Pauw en M.S. Pauw-Buys., 1773-1789; 107; 1 omslag
        - Staat van de opbrengst van de verkoop van goederen uit de nalatenschap van M.S. Pauw-Buys., 29 maart 1790; 108; 1 katern
        - Staat van uitgaven ten behoeve van Agatha W.P. Pauw in, 1791 en 1792; 109; 2 bladen
        - Brieven van Agatha W.P. van Alphen-Pauw aan haar oom W. Buys en haar broeder Maarten Iman., 29 september 1789, 9 en 30 mrt. 1794; 110; 1 omslag
        - Brieven van J.F.W. van Alphen van zijn "cousine" P.E. van Visvliet van Goens en concept-brieven van hem o.m. aan M.I.Pauw., September 1789-mei 1794; 111; 1 omslag
      - Maarten Iman (1774-1846) en kinderen, 2.4
        - Staten van uitgaven en nota's en aanslagbilletten voor Maarten Iman Pauw., 1787, 1794-1829; 112; 1 omslag
        - Oratie, gehouden door Maarten Iman Pauw bij het verlaten van de latijnse school te Gouda., Eind 18de eeuw; 113; 1 katern
        - Brieven van J.C. Meerman en A.C. Meerman-Mollerus aan M.I. Pauw en echtgenote, met antwoorden., October 1783, september 1791-mei 1814; 114; 1 omslag
        - Brieven Van Willem Buys aan zijn neef M.I. Pauw en echtgenote., Januari 1792-october 1829; 115; 1 omslag
        - Brieven met bijlagen inzake de nalatenschap van Mr. Willem Bernardus Buys., April 1832-december 1836; 116; 1 omslag
        - Brieven van P. en A.W. Beelaerts van Blokland aan M.I. Pauw over onverdeeld gebleven gemeenschappelijke franse effecten., Januari 1809-september 1846; 117; 1 omslag
        - Verantwoording door J.W. Pauw als mede-executeur met M.I. Pauw van de boedel van hun tante Johanna Cornelia Maria Pauw., 13 september 1850; 118; 1 katern
          Johanna Cornelia Maria, dochter van Iman Pauw en Maria Johanna Catharina van Boesschot, werd op 27 mei 1762 te 's-Gravenhage geboren en overleed aldaar 19 juli 1822, ongehuwd.
        - Dissertatie van Mr. Maarten Gerard Pauw "De Mutationibus in re criminali belgica ...", studentengedichten, brieven van en over hem aan zijn vader en stukken betreffende zijn overlijden en nalatenschap., 1825, januari 1830-januari 1832; 119; 1 omslag
        - Brieven van Johanna Jacoba Pauw en Willem Nicolaas van Hanswijck aan hun vader en schoonvader M.I. Pauw en brieven met bijlagen van en over Maarten Iman en Johanna Jacoba van Hanswijck aan M.C.H. Pauw., Aug.-sept. 1831, dec. 1863-sept. 1869; 120; 1 omsl
        - Brieven van en over Johan Cornelis Willem Pauw, zijn echtgenote en dochter aan M.I. en M.C.H. Pauw en akten betreffende hem en zijn vermogen., Juni 1831-juni 1885; 121; 1 omslag
        - Brieven van Maria Adriana Elisabeth Pauw aan haar ouders en brieven van en over haar echtgenoot mr. D.J. Bijleveld en kinderen aan M.C.H. Pauw, met doctoraal theses van R.Th. Bijleveld., 1 augustus 1816, september 1856-februari 1885; 122; 1 omslag
        - Doctoraal stellingen van Mr. Maarten Iman Pauw. Gedrukt, Leiden, 23 december 1842; 123; 5 stuks
        - Dissertatie van M.C.H. Pauw "De domicilio", gedrukt, Leiden, juni 1841; 124; 2 deeltjes
        - Testament van Mr. Mathieu van Noort voor zover het het legaat aan Mr. M.C.H. Pauw betreft. Extract. 2 augustus 1843, met proces-verbaal van opening, 24 december 1844; 125; 1 stuk
        - Paspoorten voor M.C.H. Pauw., 4 januari 1847, 8 februari 1849, 2 october 1855, 7 augustus 1871; 126; 4 stukken
        - Diploma als donateur van de nationale zangschool voor handwerkslieden., April 1868; 127; 1 stuk
        - Brieven van H.J. Koenen aan M.C.H. Pauw over de familiegeschiedenis en brieven van N. Beets, Beijnen, Capadose, J.H. Gunning - over ds. De Leeuw -, van de ministers Lightevelt en Thorbecke, over audienties bij de Koning en enige huwelijks- en overlijdensaankondigingen., Juni 1845-april 1891; 128; 1 omslag
        - Brieven van A.H.D. Doorenbos-Pauw aan M.C.H. Pauw en echtgenote en aan M. Repelaar-Pauw., Juni 1875-november 1892; 129; 1 omslag
      - Maarten Iman (1860-1913), 2.5
        - Brieven aan M.I. Pauw van zijn vader en bij gelegenheid van zijn huwelijk en stukken betreffende zijns vaders nalatenschap., Maart 1875-maart 1896; 130; 1 omslag
        - Stukken betreffende de universitaire studie van M.I. Pauw, zijn verkiezing tot lid van de gemeenteraad van Zeist, tot lid van de Provinciale Staten, tot hoofdingeland van het hoogheemraadschap Lekdijk Bovendams, zijn benoeming en ontslag als kamerheer bij de Koningin-Moeder en zijn benoeming tot Johanniterridder., Juli 1878-augustus 1910; 131; 1 pak
        - Notulen, brieven, kasboeken en rekeningen, ingekomen, uitgegaan en opgemaakt bij en door Mr. M.I. Pauw van Wieldrecht te Leersum als commissaris-administrateur van de geconcessioneerde straatweg Leersum-Langbroek., 1882-1905; 132; 1 pak
        - Stukken ontvangen als Kamerheer van de Koningin-Moeder., 133-138; 5 pakken en 1 omslag
          - Brieven, feestprogramma's en menu's. 1900, 1901, 133
          - Brieven, aantekeningen en plaatsbeschrijvingen o.m. over het bezoek aan Wurtemberg en Meran. 1903, 134
          - Feestprogramma's, aantekeningen en beschrijvingen van het bezoek aan Engeland. 1904, 135
          - Brieven, prospectussen, kaarten, rekeningen en aantekeningen o.a. over de reis naar Gotha en het verblijf te St. Blasien. 1904, 1905, 1906, 136
          - Brieven en circulaires. 1908-1911, 137
          - Bedank-, condoleance- en felicitatietelegrammen en -brieven van de prins der Nederlanden, Koningin Emma, de prinses Von Wied en de vorst van Bentheim en Steinfurt. 1906, 1909, 1910, 1912, 138
        - "Herinneringen van een Kamerheer", fragment-concept-memoires van Mr. M.I. Pauw, (± 1900); 139; 1 omslag
        - Ontwerpen voor opstellen door M.I. Pauw., Z.d.; 140; 1 omslag
      - Reinier (1893-1939), 2.6
        - Afschriften van rapporten en eindexamenopgaven voor Reinier Pauw als leerling van het Christelijk Gymnasium te Utrecht., Juli 1905-juli 1912; 141; 1 omslag
        - Diploma van het Utrechtse studentencorps voor Reinier Pauw bij zijn aftreden als rector., 1917; 142; 1 stuk
        - Briefwisseling van de reserve-luitenant R. Pauw met militaire autoriteiten inzake herhalingsoefeningen en mobilisatiebestemming., Februari 1925-januari 1938; 143; 1 omslag
        - Brieven van en aan B.J. Velzen, rentmeester op kasteel Broekhuizen te Leersum., Januari 1931-december 1934; 144; 1 ordner
        - Ingekomen brieven van Toorop, F.M. Wibaut, J.D. Bierens de Haan, A. van Gijn e.a.., 20 october 1925-october 1936; 145; 1 omslag
      - Engelbert (1752-1803) en nakomelingen, 2.7
        - Dissertatie van Engelbert Pauw "De testamentis militis", Leiden, Gedrukt., 29 juni 1773; 146; 1 deel
        - Akte van cessie door Engelbert Pauw als executeur-testamentair van obligaties uit de boedel van P.M. van den Broech-Pauw. Extract., 20 augustus 1793; 147; 1 katern
        - Brief van Engelbert Pauw aan "neev" Van Heemskerk, kerkmeester te Amsterdam, over familiegraven., 22 maart 1801; 148; 1 stuk
        - Brieven van Wilhelmina Cornelia Jacoba Pauw aan haar zuster F.A.C. Koenen-Pauw en haar nicht C.H. Koenen. April 1815-mei 1850 en z.d., met overlijdensaankondiging en extract-akte van scheiding van de nalatenschap van W.C.J. Pauw., Juni 1853; 149; 1 pak
        - Brieven van Anna Petronella Maria Mooyaart-Pauw aan haar zuster F.A.C. Koenen-Pauw., April 1806-october 1844; 150; 1 omslag
        - Brieven van A.N. Moyaart aan de familie Koenen-Pauw, april 1803-juli 1819, met brieven van J.N. Moyaart, familie Frankema Lebeck en G. Moyaart., 1801, 1802 en 1823; 151; 1 omslag
        - Brieven van Antha Th.C.H. Dennison-Mooyaart, F.A.C. Tellegen-Moyaart, A.P.M. van Dam van Isselt en A.A. Quarles van Ufford-Dennison en echtgenoten aan F.A.C. Koenen-Pauw en C. Koenen., December 1818-april 1845, maart 1847-januari 1853; 152; 1 omslag
        - Brieven van Abraham Cornelis Pauw en echtgenote aan zuster en zwager Koenen, o.m. over handelsaangelegenheden te Odessa., Februari 1802-october 1833, maart 1840; 153; 1 pak
        - Brieven van Petronella Constantia Antonia Pauw te Parijs aan haar zuster F.A.C. Koenen-Pauw en brieven met bijlagen over het overlijden en de nalatenschap van P.C.A. Pauw., December 1813-october 1842; 154; 1 pak
        - Brieven van Reinier Adriaan Pauw aan zijn zuster F.A.C. Koenen-Pauw en brieven met bijlagen over zijn overlijden en nalatenschap., September 1801-juli 1837; 155; 1 pak
        - Brieven van, aan en over Engelbert Pauw en echtgenote., September 1808-juli 1841; 156; 1 pak
        - Brieven van Johanna Jacob Momma-Pauw en J.L.H. Momma aan de familie Koenen-Pauw., Juli 1810-september 1845; 157; 1 omslag
        - Aantekeningen over zijn reizen van de stuurman Nicolaas Johan Pauw en notities en tekeningen door Engelbert Pauw van zijn belevenissen als militair., December 1835-juli 1856; 158; 1 deeltje
        - Dagboek van Engelbert Pauw., Januari 1856-mei 1858; 159; 1 deeltje
        - Brieven van Engelbert Pauw aan zijn vrouw J.A.S. Schultz, zijn schoonouders en een brief aan hem van J.W. Pauw., Januari-april 1859; 160; 1 bundeltje
        - Akten, extract-stamboek en besluiten betreffende Engelbert Pauw, met twee brieven aan zijn weduwe over zijn broer August Alexander en over zijn papieren., December 1835-februari 1860, april 1877, juli 1896; 161; 1 omslag
        - Handgeschreven genealogie met wapens en prenten van het geslacht Pauw, toebehoord hebbende aan Engelbert Pauw., Z.d.; 162; 1 deel
  - Andere personen en families Pauw, V.
    - Stukken van algemene aard, 1.
      - Afschriften en extracten uit de Montfoortse, Nijmeegse en Gaasbeekse leenregisters en van andere akten betreffende families Pauw in Utrecht en in Gelderland in de 15de, 16de en 17de eeuw., 19de eeuw; 163; 1 omslag
      - Genealogische aantekeningen en uittreksels betreffende personen en families Pauw in Holland en elders., 19de eeuw; 164; 1 pak
    - Stukken betreffende bijzondere personen, 2.
      - Rekening van de erven van Laurens Pietersz. Spiegel voor de boedel van Pieter Pauw, na aftrek van de opbrengst van het huis De Blinden Ezel en een kwitantie deswegen., 21 november 1589; 165; 2 stukken
      - Onderhandse overeenkomst tussen Jacob Pauw en Jan Bosman te Amsterdam over hun pijpenhandel., 21 maart 1634; 166; 1 stuk
      - Processuele eis inzake trouwbeloften namens Margareta Paeu, gedaagde in appèl, tegen Adriaan Ram. Utrecht, 19 juni 1636; 167; 1 stuk
      - Aantekeningen omtrent huwelijken van weduwnaars in de verboden graden o.a. inzake Jan Pietersz. Paeuw, garentwijnder te Haarlem., (± 1640); 168; 1 stuk
      - Briefje van Adriaan Pauw aan zijn "lieve oom Jan Laurensz" (van der Spiegel) over een geldleen., 169; 1 stuk
      - Verzoek tot het mede doen van huwelijkse afroepingen voor Frederik Pauw en Margareta Cant van de kerkeraad te Gouda aan de kerkeraad van 's-Gravenhage., 20 augustus 1655; 170; 1 stuk
      - Dissertaties van Petrus, Gerardus en Guilielmus Pauw "Adversus remonstrantes", "... quaestiones ex materia nuptiarum" en "varia juris civilis capita", gedrukt december 1655, 16 october 1658 en 22 juni 1734, met een brief van Georg de Glan aan de voogden van Cornelia de Lang, weduwe van Gerard Pau., 23 december 1666; 171; 1 omslag
      - Gedrukte vrijspraak voor de capitein-luitenant Gillis de Pauw wegens het doden van zijn sergeant Willem Elder, een huwelijkspermissie voor de sergeant Adriaan Buddingh met zijn handtekening, het wapen van grootvader Mathias de Pauw en genealogische aantekeningen in deze., 17 september 1667, 3 november 1701 en z.d.; 172; 1 omslag
      - Akte van cessie door luitenant Gillis de Cocq van Kerkwijck aan Nicolaas Pauw van zijn erfdeel in een kapitaalbrief ten overstaan van schepenen van Zaltbommel., 9 september 1680; 173; 1 charter
      - Machtiging van schepenen van Amsterdam tot betaling aan Jan Paeuw uit de boedel van Marritje Jans wede van Harmen Jans Root, op zijn daartoe strekkend request., 15 mei 1685; 174; 2 stukken
      - Extract van de doopacte van 11 februari 1684 van Michael Pauw, zoon van Joannes en Barbara van Haudijck in de Augustijnerkerk te Amsterdam., 17 october 1705; 175; 1 stuk
      - Bruiloftslied voor Reinier Pauw en Catharina Stelt. Gedrukt., 6 augustus 1714; 176; 1 katern
      - Bruiloftsliederen voor IJsbrand Vincent en Johanna Pauw., 14 april 1726; 177; 2 katerns
      - Testament en akte van boedelscheiding van Cornelis Pauw te Amsterdam van 7 september 1746 en 10 maart 1753., 1 juni 1765; 178; 2 stukken
- Andere families, B.
  - Aantekeningen van algemene aard, VI.
    - Genealogische aantekeningen betreffende oude hollandse adellijke geslachten., 1578; 179; 1 deel
      zie Obreen, Geschiedenis van het geslacht Van Wassenaer (Leiden, 1903) blz. 2.
    - Genealogieën van de families de Bole alias de Boel, Van der Meer, Lauwerman en Proenen, met gekleurde wapentekeningen., (ca 1600); 179A; 2 stukken
    - Genealogische aantekeningen, genealogiën, afschriften en brieven betreffende de familie:, 18de en 19de eeuw; 180-190; 11 pakken
      - Van Adrichem, Alewijn, Appelman, Van Assendelft, 180
      - Bailly, Beelaerts, Beeldsnijder, Benning, Van Berckel, Teding van Berkhout, Van Beuningen, Bicker, Biscop, Van Boelen, Van Boeschot, Boetselaer, Bontemantel, Bordesius, Van Bouwens, Brandt, Brandwijk, Briel gezegd Welhoek, Van den Broek, Van Broeckhoven, Bruguier, Burg, 181
      - Op de Camp, Van de Capelle, Cats, Cau, Cauwe, Van der Chijs, Cincq, Cloeck en Hop, De Cock van Waardenburg, Codde, Coolen, Co(o)mans, Coymans, Coornhert, De la Court, Croes, 182
      - Decker, Delff, Deyman, Diert, Dimmer, Druyff, Dupeyrou, Duve, Eggert, Egmont, Van Elsen, l'Empereur, Van Foreest, From, Gansneb genaamd Tengnagel, Geest, Godin, Van der Goes, Van der Goude-de Vrije, Graft, Van der Gracht, Van der Graeff, Van Groenewegen, 183
      - Haeck, Hartigsveld, Van Heemskerck, Hellemans, Helmer, Hem, Hemert, Van Hens, Herwijnen, Van Hesebroeck- Van Goeree, Van Heusden, Heykee, Van der Hoeff, Hoeufft, Hofdijk, Van der Hooch, Hoogenhouck, Van Hoven-Quinget, Huyghens, de Huyter, 184
      - Joncheere, Jonckheyn, Jongbloed, Kant, Kloens, Koenen-Momma, Kortenhoeff, Van der Laan, Lam, Lange, Lansman, Van der Lely, Van Lennep, Van Lockhorst, Van Lodesteyn, Van Loon, Lucrano, 185
      - De Mareez, Van der Meer, Meerman, Van Melisdijk, Mergaut, Mesdag, De Mey van Streefkerk, Minne, Moens, Momma, Moons/Nooms, De Moucheron, Naaldwijk, Van Neck, 186
      - Opsy, Ouderogge, Van Pallant, Van Panhuys, Paravicini, Paspoort, Peene, Pels, Pelser, Persijn, Pieterson, Van de Poll, Popta, Pot, Proeys, Pruyn, Van de Putte, Van Putten, Quarles, Quina, 187
      - Ragh, Ramp, Ray, Reaal, Reinst, Repelaar, Roosenboom, Rutgers, Ruysch, Ruytenburgh, Van Ruyven, Van Rijckaert, 188
      - Van Santen, Schaap, Van der Schelling, Schilperoord, Schimmelpenning, Van Schurman, Schuyt, Seys, Smissaert, Snoeck, Schier, Sonneveld, Souburch-Van der Graft, Spiegel, Steen, Starthenius, Van Stralen, De Stürler, Swanenburgh, 189
      - Testart, Trouquoi, Uitenboogaard, Van Veen, Vegelin, Verhee, Verlaer, Roemer Visser, Vondel, Vosmaer, Wagewijn gezegd Zegers, Van Weede, Van der Well, Van Wisselt, De Witt, Wolters., 190
    - Catalogi en lijsten van genealogiën in het bezit van M.C.H. en M.I. Pauw, R.A. Wijnen, R. van Heemskerk en J.F.L. Koenen. Geschreven en gedrukt., 19de eeuw; 191; 4 katernen en 1 blad
  - Stukken betreffende bepaalde families, VII.
    - Buys, 1.
      De kinderen van Geertgen Buys, (1607-1677), dochter van Mr. Pouwel Buys (1570-1617), burgemeester van Zwolle en hoogleraar te Franeker, en Louwe Jansz., burgemeester van Kampen, voerden de achternaam van hun moeder.
      Uit het huwelijk van haar zoon, Mr. Paulus Buys (1625-1717), advocaat te Amsterdam, en Eva Buys, dochter van de Haarlemse schepen en raad Willem Reiniersz. Buys, werd geboren Mr. Willem Buys (1661-1749), stadsadvocaat en pensionaris, minister plenipotentiaris en ambassadeur.
      Deze huwde met Elisabeth Lestevenon (1671-1747), dochter van Mattheus, koopman en bewindhebber der O.I.C. te Amsterdam en Elisabeth Backer. Hieruit o.m. het volgende nageslacht:
      Mattheus (1696-1725), commies-generaal der admiraliteit te Amsterdam, X Sophia Huydecoper. Hun dochter Agatha Sophia (1726-1772) huwde Mr. Pieter Trip, bewindhebber der O.I.C.
      Willem Buys de Jonge (1698-1760) X Jacomina Cornelia Karsseboom.
      Abraham (1699-1770), stadadvocaat en pensionaris van Amsterdam, secretaris der generaliteitsrekenkamer X Antoinette Dierkens, waaruit Maria Catharina Buys geb. 1731, echtgenote van Mr. Gerrit Meerman, pensionaris van Rotterdam heer van Vuren en Dalem.
      luitenant-generaal Paulus Hubert 1707-1775.
      Berend Willem 1716-1763, resident bij de Nedersaksische Kreis en de Hanzesteden te Hamburg, raadsheer in de Hoge Raad x Maria Elisabeth Bruguier, waaruit:
      Maria Susanna 1750-1789, echtgenote van Mr.Maarten Philibert Pauw, en
      Willem Berend 1752-1832, gezant te St. Petersburg, ongehuwd.
      - Genealogie van het geslacht Buys., 1859; 192; 1 deel
      - Genealogie van het geslacht Buys., Midden 19de eeuw; 193; 1 deel
      - Promotiebul tot doctor in de rechten van de universiteit van Franeker voor Paulus Buys., 26 maart 1647; 194; 1 charter
      - Onderhandse akte van huwelijkse voorwaarden tussen Paulus Buys en Anna de Neve., 31 juli 1671; 195; 1 stuk
      - Promotiebul tot doctor in de rechten van de universiteit van Orleans voor Willem Buys., 9 mei 1684; 196; 1 charter
      - Commissiebrief als 1ste secretaris van de Staten van Holland voor Mr. Willem Buys., 8 maart 1726; 197; 1 charter
      - Testamenten van Mr. Willem Buys en akten van volmacht, boedelscheidingsovereenkomsten, inventarissen, taxatierapporten en -staten, akten, brieven en rekeningen betreffende de verdeling van zijn nalatenschap., Februari 1747-november 1760; 198; 1 pak
      - Akte van verantwoording, overdracht en décharge van de voogden van Jacomina Cornelia Karsseboom en extracten van de akte van deling van de nalatenschap van Gerard Karsseboom en Anna Elisabeth Verpoorten en extracten van de testamenten van Cornelis Verpoorten en Jacomina Bas., 13 april 1735, 28 mei 1732, 20 februari 1687 en 23 october 1710; 199; 1 omslag
      - Huwelijkse voorwaarden tussen Mr. Willem Buys de Jonge en Jacomina Cornelia Karsseboom met bijbehorende specificaties van aanbreng., 31 augustus 1736; 200; 1 omslag
      - Testament van Mr. Cornelis Karsseboom Gzn. Afschrift., 31 maart 1741; 201; 1 katern